# 应收和预付对冲

提问人：qwe1106 时间：2020-01-15 21:37:10
审计中发现A企业将铬矿出售给B企业，B企业用铬矿生产高碳铬铁，A企业从B企业购买高碳铬铁，A企业出售铬矿时应收B公司，A企业从B公司采购高碳铬铁时预付B企业，应收账款是销售铬矿和预付账款是高碳铬铁能对冲吗？假如对冲是不是期末对应收账款余额坏账有影响？

回答人：chenyiwei
首先建议考虑确认此处的销售和采购业务是否应作为一揽子的“委托/受托加工”处理，还是可以分别确认材料销售和产品采购。要关注这一环节可能存在的虚增收入规模、提前确认收入和利润的舞弊风险。
但是，不论是作为委托加工还是独立的销售和采购，对于由此形成的往来款能否抵销，均适用《企业会计准则第 37号——金融工具列报（ 2014 、 2017 年修订）》第五章（第二十八条至第三十四条）所列各项条件。关键是有无随时可行使的法定抵消权，以及双方是否均打算进行抵销后的净额结算。